最　高　行　政　法　院　裁　定
　　　　　　　　　　　　　94年度裁字第00386號
上　訴　人　天功營造股份有限公司
代　表　人　甲○○
被 上訴 人　財政部臺灣省北區國稅局
代　表　人　許虞哲
上列當事人間因營利事業所得稅事件，上訴人對於中華民國92年
9月9日臺北高等行政法院91年度訴字第3633號判決，提起上訴，
本院裁定如下：
　　主  文
上訴駁回。
上訴審訴訟費用由上訴人負擔。
　　理  由
一、按對於高等行政法院判決上訴，非以其違背法令為理由，不
    得為之，行政訴訟法第242條定有明文。是對於高等行政法
    院判決上訴，若未具體說明原判決違背何項法令、不適用或
    如何適用不當之具體情事，即非主張原判決違背法令以為上
    訴理由，其上訴不應准許。
二、本件上訴人81年度營利事業所得稅結算申報案，自行列報課
    稅所得額為新台幣（下同）982,246元，經被上訴人依書面
    審查暫行核定為1,258,279元。嗣被上訴人以上訴人虛報劉
    朝祥等66人薪資計8,250,000元（下稱系爭薪資），乃重新
    核定其課稅所得額為9,508,279元，除補徵營利事業所得稅
    2,062,500元外，並依所得稅法第110條第1項規定就其所漏
    稅額處以0.8倍之罰鍰1,650,000元，上訴人不服，循序提起
    行政訴訟。原審斟酌全辯論意旨及調查證據之結果，以：上
    訴人81年度營利事業所得稅結算申報書，被上訴人係依書面
    審查暫行核定全年所得額為1,258,279元，並註明在稅捐核
    課期間內仍得依規定抽查。嗣經新竹市調查站查獲上訴人涉
    及曹喬欽集團販賣人頭案件，並向財稅資料中心調印81年度
    查核清單後，經被上訴人進行查核結果，其中查核清單劉朝
    祥等66人為趙中興向曹喬欽人頭集團購買之偽造人頭戶，提
    供上訴人虛報系爭薪資，此有上訴人之代表人甲○○85年2
    月1日在被上訴人之審查三科，趙中興同年3月25日在被上訴
    人之審查三科談話筆錄、劉朝祥等66人之所得查核清單及被
    上訴人之違章案件簽報單等附原處分卷可稽，上訴人並於87
    年9月9日出具承諾書同意將列報劉朝祥等66人之系爭薪資自
    營業成本項下剔除，同時願意繳清所漏稅款及罰鍰。至上訴
    人主張其確有支付系爭薪資給工頭趙中興，由其轉發給工人
    等語。惟上訴人始終未能提供系爭薪資給趙中興之各項資金
    流程及相關帳證、工程合約等資料供核；況上訴人所提供之
    劉朝祥等66人之系爭薪資明細每人薪資所得均為125,000元
    ，有違常情；且趙中興於前述談話筆錄已證稱有向曹喬欽買
    工資表供上訴人使用之人頭資料，故劉朝祥等66人顯非上訴
    人僱用之工人為由，駁回上訴人原審之訴。上訴意旨略謂：
    趙中興所承認虛報事實並未含上訴人公司，且經臺灣新竹地
    方法院檢察署檢察官起訴字第1091號起訴書記載趙中興確實
    有承包工程，並確有於請款時將工資表交給不知情之上訴人
    ，足証上訴人確實於81年度將系爭薪資轉交趙中興代發，因
    上訴人自始至終不知情，自應不受罰。又上訴人所作工程均
    屬道路工程，如須施工工人，即委託趙中興代為僱工承作，
    事後依據趙中興所列工資表製作薪資扣繳憑單，交付工人申
    報綜合所得稅，趙中興於85年3月25日在被上訴人製作談話
    筆錄時，亦承認有於上訴人公司工作及領款，足証上訴人確
    有支付系爭薪資事實云云。核其狀述內容，僅重述原審業經
    主張而為原判決不採之陳詞，就原審取捨證據、認定事實之
    職權行使謂為違誤，然並未具體說明原判決確有如何違背法
    令之情形，依首開規定及說明，其上訴為不合法，應予駁回
    。
三、依行政訴訟法第249條第1項前段、第104條、民事訴訟法第
    95條、第78條，裁定如主文。
中    華    民    國    94    年    3    月    10     日
                  第五庭審判長法  官　趙　永　康
                              法  官　鄭　淑　貞
                              法  官　黃　淑　玲
                              法  官　侯　東　昇
                              法  官　林  文  舟
以  上  正  本  證  明  與  原  本  無  異
中    華    民    國    94    年    3    月    11     日
　　　　　　　　　　　　　　　書記官　王　褔　瀛
